臺灣高等法院民事裁定　九十一年度再抗字第一一九號
　 　 再審聲請人　 乙○○
右再審聲請人與再審相對人甲○○間返還擔保金事件，再審聲請人對於中華民國九十
一年七月二日本院九十一年度抗字第二二五二號所為裁定提起抗告，本院裁定如左：
　　　主　　　文
再審之聲請駁回。
再審聲請費用由再審聲請人負擔。
      理      由
一、聲請人聲請再審意旨略以：本院九十一年度抗字第二二五二號裁定駁回其對台灣
    士林地方法院九十年度聲字第九○○號裁定之抗告，未斟酌其於九十一年三月十
    九日所呈之抗告理由狀及所提之有利證明，足認有民事訴訟法第四百九十七條規
    定就足影響於判決之重要證物漏未斟酌云云。
二、惟按再審之訴，應於三十日之不變期間內提起，其期間自判決確定時起算。又判
    決於上訴期間屆滿時確定，不得上訴之判決，於宣示時確定；不宣示者，於送達
    時確定，民事訴訟法第五百條第一、二項、第三百九十八條第一項前段及第二項
    分別定有明文。又裁定已經確定，而有第四百九十六條第一項或第四百九十七條
    之情形者，得準用本編之規定，聲請再審，民事訴訟法第五百零七條亦有明定。
    次按聲請再審，應表明再審理由及關於再審理由並遵守不變期間之證據（民事訴
    訟法第五百零七條準用同法第五百零一條第一項第四款）。如未於書狀表明其遵
    守不變期間之證據時，審判長無庸命其補正 (最高法院六十三年度第三次民庭庭
　　推總會決議參照）。
三、經查，本件聲請再審之本院九十一年度抗字第二二五二號裁定未經宣示，並於九
    十一年七月十一日送達再審聲請人，有裁定正本及送達證書（抗字卷第十六頁）
    在卷可查，即於當日確定，乃再審聲請人遲至九十一年八月二十一日，方對之聲
    請再審，有再審聲請狀上所蓋本院收狀戳可據，是顯逾三十日之不變期間，揆諸
    首開說明，本件再審聲請即非合法，應予駁回。至再審聲請人雖主張伊於九十一
　　年三月六日對台灣士林地方法院九十年聲字第九○○號裁定提起抗告後，隨即於
　　同年三月十九日補呈抗告理由狀，本院九十一年度抗字第二二五二號裁定卻以其
　　抗告後逾三個月未提出相關證據以實其說，而駁回其抗告，伊乃向士林地方法院
　　函詢，至九十一年八月十三日始獲回函確認已收受其抗告理由狀云云，惟查民事
　　訴訟法第五百條第二項所謂自知悉時起算，係指知悉確定判決有同法第四百九十
　　六條第一項各款之再審情形，非謂知悉法律上有得提起再審之訴之規定而言。再
　　審聲請人既謂其於本院前開確定裁定裁判前曾提出抗告理由狀並附證據，則於本
　　院以其未提出相關證據為理由駁回其抗告之裁定送達時，應已知悉本院該裁判有
　　漏未斟酌證據之情形，無待其查詢所曾提出書狀之去向後始知悉，故其再審期間
　　，應自其收受本院前開裁定時起算。
四、況按送達於應受送達人之住居所、事務所或營業所行之，民事訴訟法第一百三十
    六條第一項前段定有明文，再審聲請人前開抗告理由狀雖附有台北市○○區○○
    路二八號大樓管理員劉家謀出具之證明書，表示將聲請人之催告函交由居住該大
    樓七樓之八之相對人甲○○之姪女轉交，惟聲請人亦自承該管理員出具上開證明
    書時曾告知相對人甲○○未居住該處（本院卷第二八頁），且查甲○○之戶籍係
    設於台北市○○區○○街五○二巷十一弄九號三樓，有戶籍謄本在卷可稽（本院
    卷第四八頁），則該泉源路二八號七樓之八顯非相對人之住所或居所，而相對人
    亦否認曾收受該催告函，則聲請人之催告函件並未合法送達於相對人，不生合法
    催告之效力，從而本院前開確定裁定縱加斟酌其所提抗告理由狀及所附證物，亦
    不能為有利於聲請人之裁定，併此敘明。
五、據上論結，本件再審聲請為不合法，依民事訴訟法第五百零七條、第五百零二條
    第一項、第七十八條、第九十五條，裁定如主文。
中　　　華　　　民　　　國　　九十一　　年　　 十一 　　月　　二十六 　 日
　　　　　　　　　　　　　　　　　民事第十一庭
　　　　　　　　　　　　　　　　　　　審判長法　官　吳　景　源
　　　                                      法　官　連　正　義
　　　　　　　　　　　　　　　　　　　　　　法　官　滕　允　潔
右正本係照原本作成。
不得再抗告。
中　　　華　　　民　　　國　　九十一　　年　　 十一 　　月　　二十七 　 日
　　　　　　　　　　　　　　　　　　　　　　書記官　林　麗　觀
